【裁判字號】    90,易,374
【裁判日期】    900306
【裁判案由】    毒品危害防制條例
【裁判全文】
臺灣高雄地方法院刑事判決                            九十年度易字第三七四號
    公  訴  人  臺灣高雄地方法院檢察署檢察官
    被      告  甲○○
右列被告因違反毒品危害防制條例案件，經檢察官提起公訴（八十八年度偵緝字第一
七七四號），本院判決如左：
    主  文
甲○○連續施用第二級毒品，處有期徒刑伍月，如易科罰金，以參佰元折算壹日。
扣案之殘餘安非他命之玻璃球吸食器參支（均量微無法析離秤重）、殘餘安非他命之
吸管壹支（量微無法析離秤重），均沒收銷燬之；打火機貳個，均沒收。
    事  實
一、甲○○曾因施用第二級毒品安非他命案件，經本院以八十八年度毒聲字第一九六
    ○號裁定送觀察、勒戒後，認無繼續施用毒品之傾向，經臺灣高雄地方法院檢察
    署檢察官於民國八十八年三月二十三日以八十八年度偵字第七一五四號為不起訴
    處分確定在案。詎仍不知悔改，竟基於施用第二級毒品之概括犯意，自八十八年
    六月二十二日起至同年十月三十一日下午一時五分許回溯二十四小時內之某時止
    ，連續在高雄縣茄萣鄉○○村○○路一二五號住處內，以將第二級毒品安非他命
    置放於玻璃球吸食器內用打火機點火燒烤，再吸食其所產生煙氣之方式，不定期
    施用第二級毒品安非他命多次，嗣分別為警先於八十八年六月二十二日晚間七時
    三十分許，在上開住處查獲，並扣得殘餘安非他命之玻璃球吸食器二支、打火機
    二個（業經公訴人廢棄處分），經警採集尿液後移送臺灣高雄地方法院檢察署，
    經檢察官諭知具保停止羈押；再於八十八年九月二十六日下午三時三十分許，在
    上開住處為警查獲，並扣得殘餘安非他命之玻璃球吸食器一支、殘餘安非他命之
    吸管一支及打火機二個，經警採集尿液後移送臺灣高雄地方法院檢察署，經檢察
    官諭知請回；後於八十八年十月三十一日上午十一時許，為警在上開住處查獲，
    ，復經本院以八十八年度毒聲字第四九四四號裁定送勒戒處所觀察、勒戒後，認
    有繼續施用毒品傾向，再經依本院以八十八年度毒聲字第八六二九號裁定令入戒
    治處所施以強制戒治一年，並於八十九年十一月二十一日強制戒治付保護管束期
    滿。
二、案經高雄縣警察局湖內分局報告臺灣高雄地方法院檢察署檢察官偵查起訴。
    理  由
一、訊據被告甲○○固坦承有於八十八年六月二十二日、同年九月二十五日及同年十
    月二十五日，在高雄縣茄萣鄉○○村○○路一二五號住處內，不定期施用第二級
    毒品安非他命之事實，惟矢口否認有於同年十月三十一日下午一時五分許回溯二
    十四小時內之某時，施用第二級毒品之犯行；然查，被告於前開時、地先後三次
    為警查獲時所採之尿液經送檢驗結果，均呈甲基安非他命陽性反應，此分別有高
    雄縣衛生局八十八年六月二十九日八八煙檢字第一四四七號煙毒尿液檢驗成績書
    、八十八年十月八日八八煙檢字第二三二九號及八十八年十一月三日八八煙檢字
    第二六一三號煙毒尿液檢驗成績書各一紙在卷可稽，並有其所有之殘餘安非他命
    之玻璃球吸食器三支、殘餘安非他命之吸管一支及打火機四個扣案足資佐證，又
    扣案之殘餘安非他命之玻璃球吸食器三支及殘餘安非他命之吸管一支，經送請高
    雄醫學院（高雄醫學大學）附設中和紀念醫院檢驗結果，均確含有安非他命成分
    ，有該院八十八年十月二十六日編號Ｐ0000000號、編號Ｐ000000
    0號、九十年二月十二日編號九○○二─一五號檢驗報告單各一紙在卷足參。又
    按甲基安非他命經口服投與後，約百分之七十於二十四小時內自尿液中排出，其
    尿液內甲基安非他命成分之檢出，與投與甲基安非他命份量、個人體質、檢測儀
    器之精密有關，通常採尿液是否呈陽性反應，應以投與後二十四小時所採為宜，
    已據行政院衛生署藥物食品檢驗局以（八○）藥檢壹字第○四四九四二號函釋說
    明綦詳，顯見被告於八十八年十月三十一日下午一時五分許經警採取尿液前回溯
    二十四小時內之某時，曾有施用第二級毒品安非他命之行為，是被告前開否認於
    八十八年十月三十一日下午一時五分許回溯二十四小時內之某時未曾於施用第二
    級毒品安非他命，顯係避重就輕之詞，委不足採，其有連續施用第二級毒品安非
    他命之行為，灼然甚明。而被告前因施用第二級毒品安非他命案件，經本院以八
    十八年度毒聲字第一九六○號裁定送觀察、勒戒後，認無繼續施用毒品之傾向，
    經臺灣高雄地方法院檢察署檢察官於八十八年三月二十三日以八十八年度偵字第
    七一五四號為不起訴處分確定，有該不起訴處分書、臺灣高雄地方法院檢察署刑
    案資料查註紀錄表及臺灣高等法院被告全國前案紀錄表各一份在卷足憑，其於五
    年內再犯毒品危害防制條例第十條第二項之罪，經觀察、勒戒後，認有繼續施用
  毒品之傾向，令入戒治處所施以強制戒治一年，並於八十九年十一月二十一日強
    制戒治付保護管束期滿，亦有本院八十八年度毒聲字第四九四四號觀察、勒戒裁
    定書、臺灣高雄看守所附設勒戒處所八十八年十一月十日高所坤戒勒字第四八二
    八號函附有無繼續施用毒品傾向證明書、本院八十八年度毒聲字第八六二九號強
    制戒治裁定書各一件及臺灣高雄地方法院檢察署保護管束執行卷宗一宗附卷可憑
    ，本件事證明確，被告犯行洵堪認定。
二、查安非他命係毒品危害防制條例第二條第二項第二款所稱之第二級毒品，核被告
    甲○○施用安非他命之行為，係犯該條例第十條第二項之施用第二級毒品罪。被
    告持有安非他命後，進而施用，其持有之低度行為應為施用之高度行為所吸收，
    不另論罪。又被告先後多次施用第二級毒品安非他命之犯行，時間緊接，方法相
    同，觸犯構成要件相同之罪名，顯係基於概括之犯意為之，應依連續犯之規定，
    以一罪論，並加重其刑。爰審酌被告前曾因施用第二級毒品安非他命，經檢察官
    送觀察、勒戒後，認無繼續施用傾向而為不起訴處分確定後，仍不知悔改警惕，
    猶繼續施用毒品，本不宜寬貸，惟念其犯後坦承部分犯行，尚知悔悟，且施用毒
    品乃自戕行為，及停止戒治付保護管束期間後均未再施用毒品等一切情狀，量處
    如主文所示之刑，以資懲儆。又刑法第四十一條業已於九十年一月十日修正公布
    ，並於九十年一月十二日生效，依其修正內容為犯最重本刑為五年以下有期徒刑
    以下之刑之罪，而受六個月以下有期徒刑或拘役之宣告，因身體、教育、職業、
    家庭之關係或其他正當事由，執行顯有困難者，得以一元以上三元以下折算一日
    ，得易科罰金，是以，揆諸上開修正，就被告宣告之刑併以諭知易科罰金之折算
    標準，附此敘明。扣案之殘餘安非他命之玻璃球吸食器三支及殘餘安非他命之吸
    管一支（因其內之毒品均已無法剝離，故均視為毒品），應依毒品危害防制條例
    第十八條第一項前段規定，不問屬於犯人與否，均沒收銷燬之；另扣案之打火機
    二個係供被告犯罪所用之物，且為被告所有，業據被告供明在卷可按，應依刑法
    第三十八條第一項第二款規定，併予宣告沒收。至為警於八十八年六月二十二日
    晚間七時三十分許在被告住處扣得之打火機二個，雖係供被告犯罪所用之物，且
    為被告所有之物，然業經公訴人處分廢棄在案，此有八十八年度檢總管字第七二
    五三號扣押物品清單處分結果欄上所載「廢棄」附於八十八年度偵緝字第一七七
    四號偵查卷可稽，是前開打火機既已廢棄滅失，爰不另為沒收之諭知。
據上論斷，應依刑事訴訟法第二百九十九條第一項前段，毒品危害防制條例第十條第
二項、第十八條第一項前段，刑法第十一條前段、第五十六條、第四十一條第一項、
第三十八條第一項第二款，罰金罰鍰提高標準條例第二條，判決如主文。
中      華      民      國    九十      年      三      月      六      日
                                    臺灣高雄地方法院刑事第一庭
                                        法  官   陳玉聰
右正本證明與原本無異。
如不服本判決，應於判決送達後十日內，向本院提出上訴狀。
                                        書記官   鄭淑臻
中    華    民    國      九十    年      三      月          七        日
附錄本案論罪科刑法條全文：
毒品危害防制條例第十條第二項
施用第二級毒品者，處三年以下有期徒刑。


司法院資訊處製作；財團法人民間司法改革基金會備份。
